sl-SI: Zasnova grelne blazinice: Samolepilni obliž; Tračni; Oblikovana; Maska za oči; Ravna blazinica; Vratna opornica; Pravokotna; Okrogel; Ovoj za ramena; Kvadrat; Ovoj za pas; Drugo
it: Design del cuscinetto riscaldante: Cerotto adesivo; Cintura; Sagomata; Maschera per gli occhi; Cuscinetto piatto; Collare cervicale; Rettangolare; Rotondo; Fascia per spalle; Quadrato; Fascia lombare; Altro
ja: 加熱パッドデザイン: 粘着パッチ; ベルト; 輪郭; アイマスク; フラットパッド; ネックカラー; 長方形; ラウンド; 肩用ラップ; スクエア; 腰用ラップ; その他
th: การออกแบบแผ่นให้ความร้อน: แผ่นแปะ; สายพานขัด; โค้งมน; ผ้าปิดตา; แผ่นเรียบ; ปลอกคอ; แบบสี่เหลี่ยมผืนผ้า; ทรงกลม; ผ้าพันไหล่; ทรงเหลี่ยม; ผ้าพันเอว; อื่นๆ
vi: Thiết kế túi sưởi: Miếng dán; Máy chà nhám băng; Hình dạng được định hình; Mặt nạ mắt; Tấm phẳng; Cổ áo cổ; Chữ nhật; Tròn; Băng quấn vai; Vuông; Băng quấn eo; Khác
de: Heizkissendesign: Klebepflaster; Band; Konturiert; Augenmaske; Flaches Kissen; Nackenkragen; Rechteckig; Kreis; Schulterwickel; Quadrat; Taillenwickel; Sonstiges
zh-TW: 加熱墊設計: 黏貼式貼片; 腰帶; 輪廓; 眼罩; 平面墊; 頸圈; 長方形; 圓頭; 肩部包覆式; 方頭; 腰部包覆式; 其他
pt-BR: Design da almofada térmica: Adesivo térmico; Cinto; Contornado; Máscara para os olhos; Almofada plana; Colar cervical; Retangular; Redondo; Envoltório para ombros; Quadrado; Envoltório para cintura; Outro
es: Diseño de la almohadilla térmica: Parche adhesivo; Cinturón; Contorneado; Máscara para ojos; Almohadilla plana; Collar cervical; Rectangular; Redondo; Envoltura para hombros; Cuadrado; Envoltura para cintura; Otros
lt-LT: Šildymo pagalvėlės dizainas: Lipnus pleistras; Diržas; Kontūruotas; Akių kaukė; Plokščias pagalvėlis; Kaklo apykaklė; Stačiakampis; Apvali; Pečių apvyniojimas; Kvadratinė; Juosmens apvyniojimas; Kita
pl: Konstrukcja poduszki grzewczej: Plaster samoprzylepny; Pas; Wyprofilowane; Maska na oczy; Płaska podkładka; Kołnierz na szyję; Prostokątna; Okrągły; Okład na ramiona; Kwadratowy; Okład na talię; Inne
bg-BG: Дизайн на нагревателна подложка: Залепващ пластир; Лентов; Контурен; Маска за очи; Плоска възглавничка; Яка за врат; Правоъгълна; Кръгъл; Обвивка за рамо; Квадратен; Обвивка за кръста; Други
nb: Varmeputedesign: Selvklebende lapp; Belte; Konturformet; Øyemaske; Flat pute; Nakkekrage; Rektangulær; Rund; Skulderbandasje; Firkantet; Midjebandasje; Annet
nl: Ontwerp verwarmingskussen: Zelfklevende pleister; Riem; Voorgevormd; Oogmasker; Platte pad; Nekkraag; Rechthoekig; Rond; Schouderwikkel; Vierkant; Taillewikkel; Andere
hu: Fűtőpárna kialakítása: Öntapadós tapasz; Szíj; Kontúros; Szemmaszk; Lapos párna; Nyakgallér; Szögletes; Kerek; Vállpánt; Négyzet; Derékpánt; Egyéb
ko: 난방 패드 디자인: 접착 패치; 벨트; 윤곽; 아이 마스크; 평면 패드; 목 칼라; 직사각형; 라운드; 어깨 랩; 스퀘어; 허리 랩; 기타
fi: Lämpötyynyn muotoilu: Liimaava laastari; Vyö; Muotoiltu; Silmänaamio; Tasainen tyyny; Kaulurin muotoinen; Suorakulmainen; Pyöreä; Hartiakääre; Neliömäinen; Vyötärökääre; Muu
en: Heating pad design: Adhesive patch; Belt; Contoured; Eye mask; Flat pad; Neck collar; Rectangular; Round; Shoulder wrap; Square; Waist wrap; Other
fr: Conception du coussin chauffant: Patch adhésif; A bande; Profilé; Masque pour les yeux; Coussin plat; Collier cervical; Rectangulaire; Rond; Enveloppement d'épaule; Carré; Enveloppement de taille; Autre
ru: Дизайн грелки: Клейкий пластырь; Ремень; Контурный; Маска для глаз; Плоская подушка; Воротник для шеи; Прямоугольный; Круглый; Накидка для плеч; Квадрат; Обертывание для талии; Другой
tr: Isıtma pedi tasarımı: Yapışkanlı yama; Kemer; Konturlu; Göz maskesi; Düz ped; Boyun yakası; Dikdörtgen; Yuvarlak; Omuz sargısı; Kare; Bel sargısı; Diğer
el: Σχεδιασμός θερμαντικού επιθέματος: Αυτοκόλλητο επίθεμα; Ζώνη; Με περίγραμμα; Μάσκα ματιών; Επίπεδο επίθεμα; Περιλαίμιο; Ορθογώνιο; Στρογγυλό; Περιτύλιγμα ώμου; Τετράγωνο; Περιτύλιγμα μέσης; Άλλο
da: Varmepudedesign: Klæbeplaster; Bælte; Kontureret; Øjenmaske; Flad pude; Nakkekrave; Rektangulær; Rund; Skulderindpakning; Firkant; Taljeindpakning; Andet
hr-HR: Dizajn grijaćeg jastučića: Ljepljivi flaster; Remen; Konturirana; Maska za oči; Ravni jastučić; Ovratnik za vrat; Pravokutni; Okrugla; Omot za ramena; Kvadratna; Omot za struk; Ostalo
sv: Värmedynans design: Självhäftande plåster; Bälte; Konturerad; Ögonmask; Platt dyna; Nackkrage; Rektangulär; Rund; Axelomslag; Fyrkantig; Midjebälte; Övrigt
ro-RO: Design pernă de încălzire: Plasture adeziv; Curea; Conturat; Mască pentru ochi; Pernă plată; Guler cervical; Dreptunghiulară; Rotundă; Înveliș pentru umeri; Pătrată; Înveliș pentru talie; Altele
cs: Návrh vyhřívací podložky: Adhezivní náplast; Pásová; Konturovaný; Oční maska; Plochá podložka; Límec na krk; Obdélníkový; Kulaté; Zábal na ramena; Hranaté; Zábal na pas; Jiné
zh-CN: 加热垫设计: 粘贴贴片; 带式; 轮廓; 眼罩式; 平板式; 颈部护圈; 矩形; 圆形; 肩部包裹式; 方形; 腰部包裹式; 其他
pt-PT: Design da almofada térmica: Adesivo; Cinto; Contornado; Máscara de olhos; Almofada plana; Colar cervical; Retangular; Redondo; Envolvente de ombros; Quadrado; Envolvente de cintura; Outro
sk-SK: Dizajn vyhrievacieho vankúša: Lepiaca náplasť; Opasok; Tvarovaný; Očná maska; Plochý vankúšik; Krčný golier; Obdĺžnikový; Okrúhly; Ramenný zábal; Hranatý; Pásový zábal; Iné